Minutes et répertoires du notaire Pierre TIRON, 11 octobre 1783 - 27 mars 1812 (étude XXXII)
Archives nationales
- Répertoire(s) de Pierre TIRON, 11 octobre 1783 - 27 mars 1812; MC/RE/XXXII/6 - MC/RE/XXXII/12
  - Répertoire. 1783, 11 octobre - 1788, 11 octobre 1783 - 1788; MC/RE/XXXII/6
    - Notoriété concernant la famille Tovelin, 7 avril 1787
      notoriété; Tovelin
    - Contrat de mariage entre le sieur Deshayes et la demoiselle Buller, 9 avril 1787
      contrat de mariage; Deshayes (sieur); Buller (demoiselle)
    - Contrat de mariage entre le sieur Chevalier et la demoiselle Bourienne, 13 avril 1787
      contrat de mariage; Chevalier (sieur); Bourienne (demoiselle)
    - Délivrance de legs de mademoiselle Monin, 16 avril 1787
      délivrance de legs; Monin (mademoiselle)
    - Notoriété concernant monsieur Testu de Char, 17 avril 1787
      notoriété; Testu de Char (monsieur)
    - Inventaire après décès de Tabourier, 18 avril 1787
      inventaire après décès; Tabourier
    - Contrat de mariage entre le sieur Busquet et la demoiselle Tabourier, 18 avril 1787
      contrat de mariage; Busquet (sieur); Tabourier (demoiselle)
    - Notoriété portant renonciation à la succession de leur père par les héritiers Le Roy, 19 avril 1787
      notoriété; renonciation; Le Roy
    - Inventaire après décès de Delisle, 20 avril 1787
      inventaire après décès; Delisle
    - Inventaire après décès de monsieur Fabre, 20 avril 1787
      inventaire après décès; Fabre (monsieur)
    - Notoriété portant renonciation à la succession du chevalier de Reunnepont par la dame de Caulliere, 20 avril 1787
      notoriété; renonciation; Reunnepont (monsieur de); Caulliere (dame de)
    - Notoriété portant renonciation par les héritiers Barbier, 23 avril 1787
      notoriété; renonciation; Barbier
    - Dépôt du mortuaire Beraud, 26 avril 1787
      acte d'état civil; dépôt de pièces; Beraud
    - Notoriété concernant mademoiselle Bernard, 10 mai 1787
      notoriété; Bernard (mademoiselle)
    - Contrat de mariage entre le sieur Martin et la veuve Despon, 10 mai 1787
      contrat de mariage; Martin (sieur); Despon (veuve)
    - Contrat de mariage entre le sieur Guery et la demoiselle Bonnot, 11 mai 1787
      contrat de mariage; Guery (sieur); Bonnot (demoiselle)
    - Contrat de mariage entre Louis Paris et la dame veuve Delisle, 13 mai 1787
      contrat de mariage; Paris, Louis; Delisle (veuve)
    - Contrat de mariage entre le sieur Duchartier et la dame veuve Perdu, 13 mai 1787
      contrat de mariage; Duchartier (sieur); Perdu (veuve)
    - Inventaire après décès de La Planiche, 16 mai 1787
      inventaire après décès; La Planiche de
    - Testament de monsieur Delabarre, 16 mai 1787
      testament; Delabarre (monsieur)
    - Contrat de mariage entre le sieur Keryen et la demoiselle Fremon, 18 mai 1787
      contrat de mariage; Keryen (sieur); Fremon (demoiselle)
    - Inventaire après décès de la veuve Becquet, 21 mai 1787
      inventaire après décès; Becquet (veuve)
    - Inventaire après décès de Fortier, 22 mai 1787
      inventaire après décès; Fortier
    - Inventaire après décès de Bonnot, 23 mai 1787
      inventaire après décès; Bonnot
    - Contrat de mariage entre le sieur Largillier et la demoiselle Deschateaux, 23 mai 1787
      contrat de mariage; Largillier (sieur); Deschateaux (demoiselle)
    - Contrat de mariage entre le sieur legsrand et la demoiselle Puard, 24 mai 1787
      contrat de mariage; Legrand (sieur); Puard (demoiselle)
    - Contrat de mariage entre le sieur Leclerc et la demoiselle Manieu de Tourny, 24 mai 1787
      contrat de mariage; Leclerc (sieur); Manieu de Tourny (demoiselle)
    - Contrat de mariage entre monsieur Martin et la dame veuve Mercier, 29 mai 1787
      contrat de mariage; Martin (monsieur); Mercier (veuve)
    - Contrat de mariage entre le sieur Vertu et la veuve Gilter, 30 mai 1787
      contrat de mariage; Vertu (sieur); Gilter (veuve)
    - Inventaire après décès de la dame Hannetier, 30 mai 1787
      inventaire après décès; Hannetier (dame)
    - Contrat de mariage entre le sieur Hannetier et la demoiselle Thuret, 1er juin 1787
      contrat de mariage; Hannetier (sieur); Thuret (demoiselle)
    - Contrat de mariage entre monsieur Dupes et la demoiselle Gayant, 3 juin 1787
      contrat de mariage; Dupes (monsieur); Gayant (demoiselle)
    - Contrat de mariage entre le sieur Meurel et la demoiselle Le Rai de Chavanne, 4 juin 1787
      contrat de mariage; Meurel (sieur); Le Rai de Chavanne (demoiselle)
    - Testament déposé de l'abbé de Pons de Rennepont, 6 juin 1787
      testament; dépôt de pièces; Pons de Rennepont (monsieur de); abbé
    - Contrat de mariage entre le sieur Malche et la demoiselle Maingault, 9 juin 1787
      contrat de mariage; Malche (sieur); Maingault (demoiselle)
    - Testament de monsieur et madame Plailly, 9 juin 1787
      testament; Plailly (monsieur); Plailly (madame)
    - Inventaire après décès de la dame Benoist, 13 juin 1787
      inventaire après décès; Benoist (dame)
    - Contrat de mariage entre le sieur Bourdillon et la demoiselle Ferriere, 15 juin 1787
      contrat de mariage; Bourdillon (sieur); Ferriere (demoiselle)
    - Notoriété concernant Lebreton, 16 juin 1787
    - Contrat de mariage entre monsieur Fremont et la demoiselle Rouget, 22 juin 1787
      contrat de mariage; Fremont (monsieur); Rouget (demoiselle)
    - Testament de mademoiselle Malles, 28 juin 1787
      testament; Malles (mademoiselle)
    - Contrat de mariage entre le sieur Boquet et la demoiselle de Belleville, 30 juin 1787
      contrat de mariage; Boquet (sieur); Belleville (demoiselle de)
    - Inventaire après décès de Viat, 30 juin 1787
      inventaire après décès; Viat
    - Notoriété concernant Desey, 30 juin 1787
      notoriété; Desey
    - Contrat de mariage entre le sieur Cantat et la demoiselle Lalot, 3 juillet 1787
      contrat de mariage; Cantat (sieur); Lalot (demoiselle)
    - Notoriété concernant Paris, 5 juillet 1787
      notoriété; Paris
    - Compte d'exécution testamentaire de la veuve Manisouri et les héritiers Greslon, 10 juillet 1787
      compte d'exécution testamentaire; Manisouri (veuve); Greslon
    - Inventaire après décès de la veuve Lefebvre, 12 juillet 1787
      inventaire après décès; Lefebvre (veuve)
    - Inventaire après décès de la veuve Desaigles, 12 juillet 1787
      inventaire après décès; Desaigles (veuve)
    - Contrat de mariage entre le sieur Berry et la demoiselle Poulain, 14 juillet 1787
      contrat de mariage; Berry (sieur); Poulain (demoiselle)
    - Testament de Picard, 14 juillet 1787
      testament; Picard
    - Notoriété en rectification des noms de la veuve Piat du Han, 19 juillet 1787
      notoriété; Piat du Han (veuve)
    - Notoriété constatant le nombre des héritiers de madame Desaigles, 20 juillet 1787
      notoriété; Desaigles (madame)
    - Contrat de mariage entre le sieur Magnier et la demoiselle Vallon de Villeneuve, 22 juillet 1787
      contrat de mariage; Magnier (sieur); Vallon de Villeneuve (demoiselle)
    - Testament de madame Dasque, 28 juillet 1787
      testament; Dasque (madame)
    - Contrat de mariage entre le sieur Delaporte et la demoiselle Joindy, 29 juillet 1787
      contrat de mariage; Delaporte (sieur); Joindy (demoiselle)
    - Contrat de mariage entre monsieur Frary et la demoiselle Spigail, 1er août 1787
      contrat de mariage; Frary (monsieur); Spigail (demoiselle)
    - Contrat de mariage entre le sieur Vanelslande et la demoiselle Grimbert, 10 août 1787
      contrat de mariage; Vanelslande (sieur); Grimbert (demoiselle)
    - Dépôt du mortuaire du sieur Leroy, 11 août 1787
      acte d'état civil; dépôt de pièces; Leroy (sieur)
    - Contrat de mariage entre le sieur Vaudrand et la demoiselle Lacour, 11 août 1787
      contrat de mariage; Vaudrand (sieur); Lacour (demoiselle)
    - Testament de Lacour, 11 août 1787
      testament; Lacour
    - Inventaire après décès de Hericée, 13 août 1787
      inventaire après décès; Hericee
    - Contrat de mariage entre le sieur Brinet et la demoiselle Mardelle, 14 août 1787
      contrat de mariage; Brinet (sieur); Mardelle (demoiselle)
    - Notoriété en rectification des noms de monsieur Rollin de Fourolles, 15 août 1787
      notoriété; Rollin de Fourolles (monsieur)
    - Inventaire après décès de Mathieu, 16 août 1787
      inventaire après décès; Mathieu
    - Dépôt du certificat de vie de Duhamel, 17 août 1787
      notoriété; dépôt de pièces; Duhamel
    - Notoriété concernant le sieur Landry et la demoiselle Gressier, 17 août 1787
      notoriété; Landry (sieur); Gressier (demoiselle)
    - Contrat de mariage entre le sieur Delisle et la demoiselle Leblanc de Ferrieres, 18 août 1787
      contrat de mariage; Delisle (sieur); Leblanc de Ferrieres (demoiselle)
    - Notoriété concernant Mathieu, 18 août 1787
      notoriété; Mathieu
    - Contrat de mariage entre le sieur Rago et la demoiselle Doucet, 18 août 1787
      contrat de mariage; Rago (sieur); Doucet (demoiselle)
    - Inventaire après décès de Boileau, 20 août 1787
      inventaire après décès; Boileau
    - Inventaire après décès de Quantier, 21 août 1787
      inventaire après décès; Quantier
    - Inventaire après décès de Chaulay, 22 août 1787
      inventaire après décès; Chaulay
    - Testament de monsieur Le Clerc, 29 août 1787
      testament; Le Clerc (monsieur)
    - Dépôt d'acte de notoriété concernant Bertrand, 30 août 1787
      notoriété; dépôt de pièces; Bertrand
    - Dépôt du baptistaire de Marie Louise Greslere, 31 août 1787
      acte d'état civil; dépôt de pièces; Greslere, Marie-Louise
    - Contrat de mariage entre le sieur Saulnier et la demoiselle Poitevin, 4 septembre 1787
      contrat de mariage; Saulnier (sieur); Poitevin (demoiselle)
    - Testament de la veuve Duval, 4 septembre 1787
      testament; Duval (veuve)
    - Inventaire après décès du sieur Duponnoud, 6 septembre 1787
      inventaire après décès; Duponnoud (sieur)
    - Partage Coipel, 6 septembre 1787; Article ET/XXXII/11 non communicable en raison de son état matériel
      partage; Coipel (M.)
    - Testament de la demoiselle Garnier, 11 septembre 1787
      testament; Garnier (demoiselle)
    - Inventaire après décès de Ricard, 14 septembre 1787
      inventaire après décès; Ricard
    - Compte d'exécution testamentaire de monsieur Paulus, 17 septembre 1787
      compte d'exécution testamentaire; Paulus (monsieur)
    - Inventaire après décès de Macullo, 24 septembre 1787
      inventaire après décès; Macullo
    - Inventaire après décès du sieur Lherault d'Argenteuil, 27 septembre 1787
      inventaire après décès; Lherault D'argenteuil
    - Contrat de mariage entre le sieur Blin et la demoiselle Bedel, 30 septembre 1787
      contrat de mariage; Blin (sieur); Bedel (demoiselle)
    - Contrat de mariage entre le sieur Bertin et la veuve Boileau, 1er octobre 1787
      contrat de mariage; Bertin (sieur); Boileau (veuve)
    - Dépôt du mortuaire de Charrier Desplace, 4 octobre 1787
      acte d'état civil; dépôt de pièces; Charrier Desplace
    - Inventaire après décès de Boucharlat, 4 octobre 1787
      inventaire après décès; Boucharlat
    - Notoriété portant renonciation à la succession du sieur Brocher, 5 octobre 1787
      notoriété; renonciation; Brocher (sieur)
    - Contrat de mariage entre le sieur Masson et la veuve Lefaure, 6 octobre 1787
      contrat de mariage; Masson (sieur); Lefaure (veuve)
    - Dépôt du baptistaire de Lucie Estoc, 8 octobre 1787
      acte d'état civil; dépôt de pièces; Estoc, Lucie
    - Compte d'exécution testamentaire de monsieur Tiron aux héritiers de la dame Desaigles, 12 octobre 1787
      compte d'exécution testamentaire; Desaigles (dame); Tiron (monsieur)
    - Contrat de mariage entre le sieur Grioi et mademoiselle Poitevin, 15 octobre 1787
      contrat de mariage; Grioi (sieur); Poitevin (mademoiselle)
    - Contrat de mariage entre le sieur Rose et la dame veuve Fournier, 18 octobre 1787
      contrat de mariage; Rose (sieur); Fournier (veuve)
    - Notoriété portant renonciation à la succession du sieur Ricard, 19 octobre 1787
      notoriété; renonciation; Ricard (sieur)
    - Testament de Lherault, 20 octobre 1787
      testament; Lherault
    - Contrat de mariage entre le sieur Couville et la demoiselle Vachette, 21 octobre 1787
      contrat de mariage; Couville (sieur); Vachette (demoiselle)
    - Contrat de mariage entre le sieur Beauvais et la demoiselle legsrand, 2 novembre 1787
      contrat de mariage; Beauvais (sieur); Legrand (demoiselle)
    - Inventaire après décès du sieur Samson, 5 novembre 1787
      inventaire après décès; Samson (sieur)
    - Inventaire après décès de la demoiselle Faiqueur, veuve Duhan, 7 novembre 1787
      inventaire après décès; Faiqueur (demoiselle); Duhan (veuve)
    - Notoriété concernant Heron, 7 novembre 1787
      notoriété; Heron
    - Testament de monsieur Bouche, 7 novembre 1787
      testament; Bouche (monsieur)
    - Inventaire après décès de Boyer, 9 novembre 1787
      inventaire après décès; Boyer
    - Notoriété concernant la demoiselle Baudard, 10 novembre 1787
      notoriété; Baudard (demoiselle)
    - Dépôt du baptistaire de Claude Prevost, 12 novembre 1787
      acte d'état civil; dépôt de pièces; Prevost, Claude
    - Contrat de mariage entre le sieur Momet et la demoiselle Fressenet Guizele, 12 novembre 1787
      contrat de mariage; Momet (sieur); Fressenet Guizele (demoiselle)
    - Inventaire après décès de mademoiselle Fremiat, 14 novembre 1787
      inventaire après décès; Fremiat (demoiselle)
    - Inventaire après décès concernant Germon, 16 novembre 1787
      inventaire après décès; Germon
    - Inventaire après décès concernant Crocquefer, 17 novembre 1787
      inventaire après décès; Crocquefer
    - Contrat de mariage entre monsieur Bernard et la demoiselle Le Vapend, 18 novembre 1787
      contrat de mariage; Bernard (monsieur); Le Vapend (demoiselle)
    - Contrat de mariage entre le sieur Le Carpentier et la veuve Lemonnier, 18 novembre 1787
      contrat de mariage; Le Carpentier (sieur); Lemonnier (veuve)
    - Notoriété concernant Nicolas Joseph Lefort, 20 novembre 1787
      notoriété; Lefort, Nicolas-Joseph
    - Inventaire après décès concernant Complainville, 22 novembre 1787
      inventaire après décès; Complainville
    - Inventaire après décès concernant le sieur Douveaux, 23 novembre 1787
      inventaire après décès; Douveaux (sieur)
    - Contrat de mariage entre le sieur Drouet et la demoiselle Complainville, 24 novembre 1787
      contrat de mariage; Drouet (sieur); Complainville (demoiselle)
    - Inventaire après décès concernant Lejeune, 24 novembre 1787
      inventaire après décès; Lejeune
    - Inventaire après décès de la veuve Dumoulin, 28 novembre 1787
      inventaire après décès; Dumoulin (veuve)
    - Compte d'exécution testamentaire de monsieur Desforges et de la dame veuve Baudoin, 30 novembre 1787
      compte d'exécution testamentaire; Desforges (monsieur); Baudoin (veuve)
    - Contrat de mariage entre le sieur Clement et la demoiselle Hutz, 2 décembre 1787
      contrat de mariage; Clement (sieur); Hutz (demoiselle)
    - Notoriété portant renonciation à la succession de son épouse par le sieur Tahard, 4 décembre 1787
      notoriété; renonciation; Tahard (dame); Tahard (sieur)
    - Contrat de mariage entre le sieur Tallot et la demoiselle Gallot, 10 décembre 1787
      contrat de mariage; Tallot (sieur); Gallot (demoiselle)
    - Inventaire après décès concernant Pauli, 10 décembre 1787
      inventaire après décès; Pauli
    - Inventaire après décès de la veuve Pommier, 17 décembre 1787
      inventaire après décès; Pommier (veuve)
    - Inventaire après décès de la veuve Durieux, 18 décembre 1787
      inventaire après décès; Durieux (veuve)
    - Contrat de mariage entre le sieur Redemeyer et la demoiselle Boniface, 20 décembre 1787
      contrat de mariage; Redemeyer (sieur); Boniface (demoiselle)
    - Contrat de mariage entre le sieur Grannetia et la demoiselle Hervieux, 31 décembre 1787 - 1787
      contrat de mariage; Grannetia (sieur); Hervieux (demoiselle)
    - Notoriété constatant le nombre des héritiers de la dame veuve Delamard, 31 décembre 1787 - 1787
      notoriété; Delamard (veuve)
    - Contrat de mariage entre le sieur Comynet et la demoiselle Rieunier, 2 janvier 1788
      contrat de mariage; Comynet (sieur); Rieunier (demoiselle)
    - Testament concernant Reverard, 2 janvier 1788
      testament; Reverard
    - Notoriété constatant le nombre des héritiers de mademoiselle Cernau, 4 janvier 1788
      notoriété; Cernau (mademoiselle)
    - Inventaire après décès concernant Petit, 4 janvier 1788
      inventaire après décès; Petit
    - Inventaire après décès concernant Daufresne de Raville, 5 janvier 1788
      inventaire après décès; Daufresne de Raville
    - Contrat de mariage entre le sieur Piednoird et la demoiselle Houdan, 7 janvier 1788
      contrat de mariage; Piednoird (sieur); Houdan (demoiselle)
    - Contrat de mariage entre le sieur Demouseau et la demoiselle Lachenalde, 7 janvier 1788
      contrat de mariage; Demouseau (sieur); Lachenalde (demoiselle)
    - Contrat de mariage entre le sieur Blanchard et la demoiselle Michard, 8 janvier 1788
      contrat de mariage; Blanchard (sieur); Michard (demoiselle)
    - Contrat de mariage entre le sieur Bosson et la demoiselle Ferrand, 8 janvier 1788
      contrat de mariage; Bosson (sieur); Ferrand (demoiselle)
    - Contrat de mariage entre le sieur Quantier et la demoiselle Moreau, 9 janvier 1788
      contrat de mariage; Quantier (sieur); Moreau (demoiselle)
    - Contrat de mariage entre le sieur Herbin et la demoiselle Billerey, 10 janvier 1788
      contrat de mariage; Herbin (sieur); Billerey (demoiselle)
    - Contrat de mariage entre le sieur Langlet et la demoiselle Marguaine, 13 janvier 1788
      contrat de mariage; Langlet (sieur); Marguaine (demoiselle)
    - contrat de mariage entre le sieur Glatou; Glaton et la demoiselle Hinsant, 13 janvier 1788
      contrat de mariage; Glatou; Glaton (sieur); Hinsant (demoiselle)
    - Notoriété concernant la dame Lemaistre, veuve Bouquainville, 15 janvier 1788
      notoriété; Lemaistre (dame); Bouquainville (veuve)
    - Contrat de mariage entre le sieur Cave et la demoiselle Neuilly, 15 janvier 1788
      contrat de mariage; Cave (sieur); Neuilly (demoiselle)
    - Testament de Forelle, 17 janvier 1788
      testament; Forelle
    - Contrat de mariage entre le sieur Thiot et la demoiselle Bazin, 17 janvier 1788
      contrat de mariage; Thiot (sieur); Bazin (demoiselle)
    - Testament de legsrand, 25 janvier 1788
      testament; Legrand
    - Testament de la dame veuve legsrand, 25 janvier 1788
      testament; Legrand (veuve)
    - Contrat de mariage entre le sieur Fournier et la demoiselle Pinet, 26 janvier 1788
      contrat de mariage; Fournier (sieur); Pinet (demoiselle)
    - Notoriété constatant le nombre des héritiers du sieur Trousseau et des demoiselles Mazurier et Hescot, 26 janvier 1788
      notoriété; Trousseau (sieur); Mazurier (demoiselle); Hescot (demoiselle)
    - Notoriété constatant le nombre des héritiers de Marie et Pierre Saunier, 27 janvier 1788
      notoriété; Saunier, Marie; Saunier, Pierre
    - Contrat de mariage entre le sieur Amiot et la demoiselle Gatine, 27 janvier 1788
      contrat de mariage; Amiot (sieur); Gatine (demoiselle)
    - Contrat de mariage entre le sieur Leblond de Sainterre et la demoiselle Dupré, 27 janvier 1788
      contrat de mariage; Le Blond de Sainterre (sieur); Dupre (demoiselle)
    - Codicille déposé de Leclerc, 28 janvier 1788
      testament; dépôt de pièces; Leclerc
    - Contrat de mariage entre le sieur Chennevieu et la demoiselle Guerin, 30 janvier 1788
      contrat de mariage; Chennevieu (sieur); Guerin (demoiselle)
    - Contrat de mariage entre le sieur Biset et la demoiselle Deseine, 30 janvier 1788
      contrat de mariage; Biset (sieur); Deseine (demoiselle)
    - Inventaire après décès de mademoiselle Leroy Vivassy, 1er février 1788
      inventaire après décès; Leroy Vivassy (mademoiselle)
    - Testament de la veuve Bouvetier, 5 février 1788
      testament; Bouvetier (veuve)
    - Notoriété concenant les héritiers Bourgeois et Le Dru, 11 février 1788
      notoriété; Bourgeois; Le Dru
    - Codicille déposé de monsieur l'abbé de Pont Renneport, 12 février 1788
      testament; dépôt de pièces; Pont Renneport (monsieur de); abbé
    - Inventaire après décès de monsieur l'abbé de Pont Renneport, 12 février 1788
      inventaire après décès; Pont Renneport (monsieur de); abbé
    - Notoriété constatant le nombre des héritiers de la demoiselle Le Dru, épouse du sieur Dufoy, 15 février 1788
      notoriété; Le Dru (demoiselle); Dufoy (sieur)
    - Inventaire après décès de la dame Vatinelle, 18 février 1788
      inventaire après décès; Vatinelle (dame)
    - Inventaire après décès du sieur Quinot, 19 février 1788
      inventaire après décès; Quinot (sieur)
    - Testament de monsieur Demange, 20 février 1788
      testament; Demange (monsieur)
    - Contrat de mariage entre monsieur Bourgoin et mademoiselle Bailly, 27 février 1788
      contrat de mariage; Bourgoin (monsieur); Bailly (mademoiselle)
    - Contrat de mariage entre le sieur Couet et la demoiselle Chefdrue, 28 février 1788
      contrat de mariage; Couet (sieur); Chefdrue (demoiselle)
    - Inventaire après décès du sieur Laisner, 1er mars 1788
      inventaire après décès; Laisner (sieur)
    - Inventaire après décès de monsieur Hermier de La Chaussée, 4 mars 1788
      inventaire après décès; Hermier de La Chaussee (monsieur)
    - Inventaire après décès de Mercerot, 5 mars 1788
      inventaire après décès; Mercerot
    - Notoriété concernant monsieur de Lucé, 10 mars 1788
      notoriété; Luce (monsieur de)
    - Notoriété constatant le nombre des héritiers du sieur Gillot, 10 mars 1788
      notoriété; Gillot (sieur)
    - Inventaire après décès de Pesme, 13 mars 1788
      inventaire après décès; Pesme
    - Inventaire après décès de Vallois, 14 mars 1788
      inventaire après décès; Vallois
    - Testament de Grard, 15 mars 1788
      testament; Grard
    - Inventaire après décès de madame Bulté, 18 mars 1788
      inventaire après décès; Bulte (madame)
    - Notoriété constatant le nombre des héritiers de Regnier, 19 mars 1788
      notoriété; Regnier
    - Contrat de mariage entre le sieur Godet et la demoiselle Métadier, 25 mars 1788
      contrat de mariage; Godet (sieur); Metadier (demoiselle)
    - Notoriété concernant mademoiselle Deschamps de Charmelieu, 26 mars 1788
      notoriété; Deschamps de Charmelieu (mademoiselle)
    - Notoriété concernant les sieur et dame Roux, 27 mars 1788
      notoriété; Roux (sieur); Roux (dame)
    - Contrat de mariage entre le sieur Barsolesy et la demoiselle de Buquoy, 30 mars 1788
      contrat de mariage; Barsolesy (sieur); Buquoy (demoiselle de)
    - Contrat de mariage entre le sieur Jean Pierre et la demoiselle de Buquoy, 30 mars 1788
      contrat de mariage; Pierre, Jean; Buquoy (demoiselle de)
    - Contrat de mariage entre le sieur Cosson et la demoiselle Milliot, 31 mars 1788
      contrat de mariage; Cosson (sieur); Milliot (demoiselle)
    - Contrat de mariage entre le sieur Billiard et la demoiselle Boudin, 1er avril 1788
      contrat de mariage; Billiard (sieur); Boudin (demoiselle)
    - Contrat de mariage entre le sieur Oger et la demoiselle Dubois, 6 avril 1788
      contrat de mariage; Oger (sieur); Dubois (demoiselle)
    - Contrat de mariage entre le sieur Minart et la demoiselle Duponnoir, 7 avril 1788
      contrat de mariage; Minart (sieur); Duponnoir (demoiselle)
    - Notoriété portant renonciation à la succession de l'abbé de Rennepont par la veuve de Caulliere et par Vanderburk et par de Thumery, 7 avril 1788